臺灣彰化地方法院刑事判決　
110年度訴字第814號
公  訴  人  臺灣彰化地方檢察署檢察官  
被      告  張語軒


選任辯護人  邢建緯律師
            官厚賢律師
被      告  曾裕宸



指定辯護人  蘇靜雅律師
上列被告等因違反毒品危害防制條例等案件，經檢察官提起公訴
（110年度偵字第11097號），本院判決如下：
    主  文
㈠甲○○所犯罪名、宣告刑及沒收，詳如附表編號1至10「宣告刑及
  沒收」欄所示，應執行有期徒刑陸年肆月，沒收部分併執行之
  。
㈡乙○○所犯罪名、宣告刑及沒收，詳如附表編號8、9「宣告刑及
  沒收」欄所示，應執行有期徒刑參年。
    犯罪事實
一、甲○○、乙○○均知悉甲基安非他命為毒品危害防制條例第2條
    第2項第2款所列管第二級毒品，不得持有、販賣，亦明知甲
    基安非他命為行政院衛生福利部明令公告列管之禁藥，依法
    不得轉讓，竟單獨或共同基於販賣、轉讓第二級毒品甲基安
    非他命之犯意，以手機通訊軟體LINE、TELEGRAM作為其販賣
    毒品之聯絡工具，而為下列行為：
　㈠甲○○基於販賣甲基安非他命以營利之犯意，分別於：
　　⒈民國110年1月7日8時51分許，葉宗明以LINE與甲○○聯絡購
      毒事宜，並於同日18時許，前往甲○○位於彰化縣○○市○○路
      0段000巷00○0號5樓租屋處，甲○○即交付甲基安非他命1包
      （重量約1.7公克）給葉宗明，並向其收取新臺幣（下同
      ）4,000元價金。
　　⒉110年2月1日13時54分許，葉宗明以LINE與甲○○聯絡購毒事
      宜，並於同日14時12分許，前往甲○○彰化縣○○市○○路0段0
      00巷00○0號5樓租屋處，甲○○即交付甲基安非他命1包（重
      量約0.3公克）給葉宗明，並向其收取1,000元價金。
　　⒊110年2月2日20時24分許，葉宗明以LINE與甲○○聯絡購毒事
      宜，並於同日21時22分許，前往甲○○彰化縣○○市○○路0段0
      00巷00○0號5樓租屋處，甲○○即交付甲基安非他命1包（重
      量約0.3公克）給葉宗明，並向其收取1,000元價金。
　　⒋110年2月5日1時許，尤筱雯前往甲○○彰化縣○○市○○路0段00
      0巷00○0號5樓租屋處，甲○○即交付甲基安非他命1包（重
      量約0.2公克）給尤筱雯，並向其收取500元（起訴書誤載
      為1,000元）價金。
　　⒌110年8月6日1時許，尤筱雯前往甲○○位於彰化縣○○市○○路0
      0巷0號6樓之603室租屋處，甲○○即交付甲基安非他命1包
      （重量約0.2公克）給尤筱雯，並向其收取500元價金。
　　⒍110年3月1日某時，林奕霆以TELEGRAM與甲○○聯絡購毒事宜
      ，並於同日16時許，前往約定之彰化縣彰化市進德路49巷
      內，甲○○即交付甲基安非他命1包（重量約0.6公克）給林
      奕霆，並向其收取2,000元價金。
　㈡甲○○、丙○○（另行審結）共同基於販賣甲基安非他命以營利
    之犯意，於110年2月9日18時4分許，甲○○以LINE與甲○○聯絡
    購毒事宜，並於同日18時30分許，前往約定之彰化縣○○市○○
    路0段000巷0號旁，由甲○○指派丙○○交付甲基安非他命1包（
    重量不詳）給甲○○，甲○○並於隔日向甲○○收取2,000元價金
    （起訴書誤載為丙○○當場向甲○○收取4,500元價金）。
　㈢甲○○、乙○○共同基於販賣甲基安非他命以營利之犯意，分別
    於：
　　⒈110年7月10日某時許，林奕霆以TELEGRAM與甲○○聯絡購毒
      事宜，並於同日20時30分許，前往約定之彰化縣和美鎮彰
      新路4段附近，甲○○指派乙○○交付甲基安非他命1包（重量
      約0.6公克）給林奕霆，並向其收取2,000元價金，乙○○再
      將收取之價金交付予甲○○。
　　⒉110年7月28日某時許，林奕霆以TELEGRAM與甲○○聯絡購毒
      事宜，並於同日20時30分許，前往約定之彰化縣和美鎮彰
      新路4段附近，甲○○指派乙○○交付甲基安非他命1包（重量
      不詳）給林奕霆，並向其收取1,000元價金，乙○○再將收
      取之價金交付予甲○○。
　㈣甲○○基於轉讓禁藥甲基安非他命之犯意，於110年8月16日1時
    許，尤筱雯前往甲○○彰化縣○○市○○路00巷0號6樓之603室，
    經甲○○同意，拿取甲○○放置於桌上之玻璃球（內置有不詳數
    量之甲基安非他命），自行燒烤吸煙施用，甲○○即以此方式
    ，無償轉讓少量甲基安非他命(未達淨重10公克)給尤筱雯。
二、本案經警於110年8月17日17時50分許，持彰化地方檢察署核
    發之拘票，在彰化縣○○市○○路00巷0號6樓之603室執行拘提
    及附帶搜索，當場查獲甲○○、丙○○，並扣得甲○○供販賣毒品
    使用之iPhone手機1支(搭配門號0000000000號SIM卡)，及與
    本案無關之毒品甲基安非他命、吸食器、鏟管、行動電話等
    物。
三、案經彰化縣警察局彰化分局報請臺灣彰化地方檢察署檢察官
    偵查起訴。　
    理  由
一、本判決所引用被告以外之人之供述證據，檢察官、被告甲○○
    、乙○○及辯護人等人均同意作為證據（本院卷第221至233頁
    ），本院審酌該等證據取得過程並無瑕疵，與本案待證事實
    復具相當關聯性，以之為本案證據尚無不當，認得為本案證
    據，依刑事訴訟法第159條之5規定，均有證據能力。又本判
    決引用為證據之非供述證據部分，與本案待證事實間均具有
    關連性，且無證據證明係公務員違背法定程序所取得，是依
    刑事訴訟法第158條之4之反面解釋，自有證據能力。
二、認定犯罪事實所憑之證據及理由：
　㈠上開犯罪事實，業據被告甲○○、乙○○於本院審理中均坦承不
    諱，並有附表證據欄所載之證據可資佐證，復有彰化縣警察
    局彰化分局搜索扣押筆錄、扣押物品收據、扣押物品目錄表
    等（見110年度他字第606號卷【以下簡稱他卷】第419頁至
    第425頁）在卷可參，另有被告甲○○所有之iPhone手機1支(
    搭配門號0000000000號SIM卡)扣案可佐，足認被告二人前開
    任意性自白與事實相符。
　㈡犯罪事實一、㈠⒋所載被告甲○○於110年2月5日販賣甲基安非他
    命予證人尤筱雯的價金為「500元」之事實，有證人尤筱雯
    之警詢、偵訊陳述可參（他字卷第214頁、第248至249頁）
    ，起訴書犯罪事實一之㈤誤載為此次交易金額為「1000元」
    ，應予更正。又犯罪事實一、㈡所載被告甲○○於110年2月9日
    販賣甲基安非他命予證人甲○○的價金為「2000元」，並於翌
    日由被告甲○○親自向甲○○收取金錢之事實，乃是以被告甲○○
    於本院審理時之陳述為認定依據（本院卷第103頁、第235頁
    ）。起訴書犯罪事實一、㈣雖記載此次交易金額為「4500元
    」，且是由同案被告丙○○取回價金，惟起訴事實所憑證據為
    證人甲○○的警詢陳述（他字卷第134頁），然同案被告丙○○
    於本院審理時表示本次其未收取價金（本院卷第222頁），
    與被告甲○○所述相同，基於罪疑惟輕之原則，此部分應認定
    交易價金僅為「2000元」，且是甲○○收受毒品之翌日親自將
    價金交付予被告甲○○。以上與起訴書所載不符之交易情節，
    均予更正並說明如前。
　㈢販賣毒品之所謂販賣行為，須行為人主觀上有營利意圖為要
    件。又販賣海洛因、甲基安非他命毒品本無一定價格，各次
    買賣之價格，當亦各有差異，隨供需雙方之資力、關係之深
    淺、需求之數量、貨源之充裕與否、販賣者對於資金之需求
    如何即殷切與否，以及政府查緝之態度，進而為各種不同之
    風險評估，而為機動性之調整，是其價格標準，自非一成不
    變，且販賣者從各種「價差」或「量差」或係「純度」謀取
    利潤方式，或有差異，然其所圖利益之非法販賣行為目的，
    則屬相同，並無二致。被告甲○○坦承其販賣毒品所獲取之利
    益，乃是從販賣毒品的過程中，抽一點毒品起來供己施用（
    本院卷第102頁），被告乙○○亦坦承其幫被告甲○○租屋在隔
    壁，並依被告甲○○指示拿毒品給別人，是因為被告甲○○會提
    供毒品給其施用（本院卷第141頁），足見被告二人確有以
    交易毒品之方式謀取毒品供己施用的目的，是就犯罪事實欄
    第㈠、㈡、㈢所載交易事實，被告甲○○、乙○○主觀上確有營利
    之意圖無誤。
　㈣綜上所述，本案事證明確，被告甲○○、乙○○前開犯行，堪以
    認定，應予依法論科。
三、論罪科刑：
　㈠按甲基安非他命屬毒品危害防制條例第2條第2項第2款所規定
    之第二級毒品，不得非法持有、販賣。而甲基安非他命亦屬
    藥事法第22條第1項第1款所規定之禁藥。故行為人明知禁藥
    甲基安非他命而轉讓者，除成立毒品危害防制條例第8條第2
    項之轉讓第二級毒品罪外，亦構成藥事法第83條第1項之轉
    讓禁藥罪，屬法條競合情形。因毒品危害防制條例第8條第2
    項之轉讓第二級毒品罪，法定本刑為6月以上5年以下有期徒
    刑，得併科新臺幣（下同）70萬元以下罰金。藥事法第83條
    第1項之轉讓禁藥罪，法定本刑為7年以下有期徒刑，得併科
    5,000萬元以下罰金。從而，轉讓甲基安非他命之行為，除
    轉讓達毒品危害防制條例第8條第6項規定之一定數量（淨重
    10公克以上），或有毒品危害防制條例第9條所定加重情形
    ，致經依法加重後之法定刑，較藥事法第83條第1項轉讓禁
    藥之法定刑為重外，依重法優於輕法原則，應適用重法即藥
    事法第83條第1項之轉讓禁藥罪處罰（最高法院109年度台上
    字第2024號判決、109年度台上大字第1089號刑事裁定意旨
    參照）。
　㈡依上說明，被告甲○○就犯罪事實欄一、㈠、㈡、㈢所示之犯行，
    及被告乙○○就犯罪事實欄一、㈢所示之犯行，均係犯毒品危
    害防制條例第4條第2項之販賣第二級毒品罪。又被告甲○○就
    犯罪事實欄一、㈣所示之犯行，係犯藥事法第83條第1項之轉
    讓禁藥罪。被告甲○○、乙○○各次販賣甲基安非他命，而分別
    持有該毒品之低度行為，均為販賣之高度行為所吸收，不另
    論罪。
　㈢被告甲○○應分別與乙○○、丙○○論為共同正犯：
　　按刑法第30條之幫助犯，係以行為人主觀上有幫助故意，客
    觀上有幫助行為，即對於犯罪與正犯有共同認識，而以幫助
    意思，對於正犯資以助力，但未參與實行犯罪之行為者而言
    。幫助犯之故意，除需有認識其行為足以幫助他人實現故意
    不法構成要件之「幫助故意」外，尚需具備幫助他人實現該
    特定不法構成要件之「幫助既遂故意」，惟行為人只要概略
    認識該特定犯罪之不法內涵即可，無庸過於瞭解正犯行為之
    細節或具體內容。此即學理上所謂幫助犯之「雙重故意」；
    而關於正犯、幫助犯之區別，係以行為人主觀之犯意及客觀
    之犯行作為標準，詳言之，凡以自己犯罪之意思而參與犯罪
    ，無論其所參與者是否犯罪構成要件之行為，皆為正犯；縱
    以幫助他人犯罪之意思而參與犯罪，所分擔者，苟係犯罪構
    成要件（以內）之行為，亦為正犯。另刑法上所謂「販賣」
    ，係指以營利為目的，有償轉讓商品之行為，故交付買賣標
    的物及收取價金，即屬販賣之構成要件行為，如果單純提供
    交易所需之聯繫及交通等補助行為，則屬販賣構成要件以外
    之行為，申言之，行為人受販售者委託為毒品之交付，其主
    觀上對他人涉犯販賣毒品犯罪有概略認識，並以便利、助益
    販賣之意思而為實施販毒構成要件以外之行為（如將毒品轉
    交予同一販毒集團之其他成員），才屬幫助販賣毒品（最高
    法院110年度台上字第5770號刑事判決參照）。本案犯罪事
    實一、㈡及㈢所示之犯行，均是由被告甲○○與購毒者商議毒品
    買賣之價金、數量等重要事項後，由被告甲○○將毒品甲基安
    非他命交付丙○○、乙○○交付予他人，依前述說明，丙○○、乙○○均分擔販賣毒品之構成要件行為，故被告甲○○與丙○○就犯
    罪事實一、㈡所示之犯行，及被告甲○○與乙○○就犯罪事實一
    、㈢所示之犯行，應分別論為共同正犯。
　㈣刑之減輕事由：
　⑴按犯毒品危害防制條例第4條至第8條之罪於偵查及歷次審判
    中均自白者，減輕其刑。該條例第17條第2項定有明文。查
    被告甲○○於偵訊及本院審理時，對於犯罪事實㈠、㈡、㈢所示
    各販賣甲基安非他命之犯罪事實均坦承不諱，自應依毒品危
    害防制條例第17條第2項之規定減輕其刑。被告乙○○雖未於
    警、偵訊時自白販賣毒品行為，惟查其警詢時並未就是否參
    與販賣毒品表達意見（他卷第371至376頁），又於偵訊時僅
    泛稱未幫甲○○送過安非他命，而未針對本案具體之交易時、
    地及對象等情接受訊問調查（他卷第203至205頁），訊問者
    既未就被告乙○○所為特定犯行進行訊問，進而影響被告充分
    行使其防禦權或本應享有刑事法規所賦予之減刑寬典之機會
    ，自應從寬為有利於被告乙○○之認定，認其於本院審理時自
    白犯行，已符合上述減刑規定，而亦應就被告乙○○所為犯罪
    事實一、㈢之部分減輕其刑。
　⑵另按行為人轉讓同屬禁藥之第二級毒品甲基安非他命（未達
    法定應加重其刑之一定數量）與成年人（非孕婦），依重法
    優於輕法之原則，擇較重之藥事法第83條第1項轉讓禁藥罪
    論處，如行為人於偵查及歷次審判中均自白，仍應適用毒品
    危害防制條例第17條第2項規定減輕其刑（最高法院109年度
    台上大字第4243號刑事裁定要旨參照）。查被告甲○○就犯罪
    事實一、㈣之犯行，亦於偵查及審理中均坦承不諱，揆諸前
    開大法庭裁定意旨，亦應適用毒品危害防制條例第17條第2
    項規定減輕其刑。
　⑶按毒品危害防制條例第17條第1項所言「查獲」，除指查獲該
    其他正犯或共犯外，並兼及被告所指其毒品來源。本案被告
    甲○○雖曾供稱其毒品來源，然均未因而查獲，此有彰化縣警
    察局彰化分局111年5月19日彰警分偵字第1110017037號函（
    見本院卷第289頁至第291頁）及本院公務電話紀錄（本院卷
    第283頁）在卷可佐，而被告乙○○並未供出毒品來源，均無
    從依上開規定給予減刑。
　⑷按刑法第59條規定犯罪之情狀可憫恕者，得酌量減輕其刑，
    其所謂「犯罪之情狀」，與同法第57條規定科刑時應審酌之
    一切情狀，並非有截然不同之領域，於裁判上酌減其刑時，
    應就犯罪一切情狀（包括第57條所列舉之10款事項），予以
    全盤考量，審酌其犯罪有無可憫恕之事由（即有無特殊之原
    因與環境，在客觀上足以引起一般同情，以及宣告法定低度
    刑，是否猶嫌過重等等），以為判斷。而毒品危害防制條例
    第4條針對販賣各級毒品所設刑度，乃是依照各級毒品本身
    具有不同程度之危害性、成癮性，為禁絕毒品擴散、使國民
    遠離毒害，而對於行為人從事販賣各級毒品科予高低不等之
    刑度。從而，自無從僅憑行為多寡、犯罪所得甚低、迫於經
    濟壓力等，即謂其犯罪情節足堪同情，以免過度破壞規範威
    信，架空法定刑度而違反立法本旨。查被告甲○○為本案販毒
    之主嫌，其無視國家杜絕毒品犯罪之禁令，販賣毒品予他人
    藉此營利，在客觀上已不足引起一般同情；且被告甲○○販賣
    第二級毒品之行為直接戕害購毒者身心健康，助長毒品流通
    ，對社會治安有相當程度之危害、惡性匪淺，倘遽予憫恕被
    告甲○○而依刑法第59條規定減輕其刑，除對其個人難收改過
    遷善之效，無法達到刑罰特別預防之目的外，亦易使其他販
    毒者心生投機、甘冒風險繼續販毒，無法達到刑罰一般預防
    之目的；又本案被告甲○○之販賣毒品犯行業經依毒品危害防
    制條例第17條第2項規定減輕其刑如上，衡諸社會一般人客
    觀標準，難謂有量處上開減輕後之刑度仍屬過重而有情堪憫
    恕之情形，尚無適用刑法第59條規定之餘地。至於被告乙○○
    則係依被告甲○○之指示分擔交付毒品之犯行，其未參與毒品
    買賣商議之決定過程，非居主導地位，犯罪情節較為輕微，
    且販賣對象僅有一人，是認被告乙○○販賣毒品甲基安非他命
    之犯行，經依毒品危害防制條例第17條第2項規定減輕其刑
    後，仍有情輕法重之情形，爰依刑法第59條之規定遞減輕其
    刑。
　㈤爰以行為人之責任為基礎，審酌甲基安非他命具有高度成癮
    性，戒癮不易，其販賣與轉讓行為危害社會治安與國人身心
    健康至鉅，為國法所厲禁，被告二人漠視法令禁制，恣意販
    賣、轉讓甲基安非他命，戕害他人健康，欠缺守法觀念，應
    予非難；並斟酌被告二人販賣對象不多、販毒之金額不高，
    以及販毒可賺取供己施用毒品之獲利情形；並審酌被告甲○○
    未曾受有期徒刑以上刑之宣告，其自述單親、有3名未成年
    子女，由甲○○母親代為照顧（本院卷第241頁）、被告乙○○
    在本案之前未有刑案紀錄，斟酌被告二人均有毒癮，被告甲○○在本案販毒行為中居主導地位、被告乙○○因而聽從甲○○指
    示交付毒品予他人之犯罪動機等一切情狀，分別量處如「附
    表宣告刑及沒收」欄所示之刑，並各定其等應執行刑如主文
    欄㈠、㈡所示，以資儆懲。
  ㈥關於沒收：
　⑴按犯罪所得，屬於犯罪行為人者，沒收之，刑法第38條之1第
    1 項前段定有明文。而有關共同正犯犯罪所得之沒收或追徵
    ，應就各人所分得者為之。又所謂各人「所分得」，係指各
    人「對犯罪所得有事實上之處分權限」，法院應視具體個案
    之實際情形而為認定，倘若共同正犯各成員內部間，對於不
    法利得分配明確時，應依各人實際分配所得沒收（最高法院
    104年度第13次刑事庭會議決議、104年台上字3937號判決意
    旨參照）。查被告甲○○就附表編號1及9所對應之各次交易犯
    行而取得之價金，均由被告甲○○收取，被告乙○○則未分得，
    業據其等供述在卷（本院卷第38至41頁、第140頁），上述
    犯罪所得雖均未扣案，仍應依刑法第38條之1第1項前段規定
    於被告甲○○犯行項下宣告沒收，並依同條第3項規定，諭知
    於全部或一部不能沒收或不宜執行沒收時，追徵其價額
　⑵扣案之iPhone手機1支(搭配門號0000000000號SIM卡)係被告
    甲○○所有，供其為如附表編號1至3、6至9所示販賣第二級毒
    品犯行聯絡所用之物乙節，業經被告供述明確（見本院卷第
    230頁），應依毒品危害防制條例第19條第1項規定，於被告
    所犯各該次犯行項下宣告沒收。
　⑶至於扣案之REDMI手機1支(搭配門號0000000000號SIM卡)，被
    告甲○○供稱未用來販賣毒品，本院審酌卷內證據並無證據證
    明該扣案物為販賣毒品所用，又扣案之三星牌手機則為同案
    被告丙○○所有，其餘扣案物（含甲基安非他命1包、吸食器
    兩組、鏲管1支）乃是丙○○施用毒品之毒品及工具，均經丙○○於警詢時陳述在卷（他字卷第316頁），上述扣案物既與本
    案犯行無關，爰不於本案中併予宣告沒收，併予敘明。
據上論斷，應依刑事訴訟法第299 條第1項前段，判決如主文。
本案經檢察官傅克強提起公訴，檢察官楊閔傑到庭執行職務。 
中　　華　　民　　國　　111 　年　　5 　　月　　26　　日
                  刑事第四庭    審判長法  官  余仕明
                                      法  官  林怡君
                                      法  官  黃玉齡
以上正本證明與原本無異。
如不服本判決應於收受判決後20日內向本院提出上訴書狀，並應
敘述具體理由。其未敘述上訴理由者，應於上訴期間屆滿後20日
內向本院補提理由書（均須按他造當事人之人數附繕本），切勿
逕送上級法院。
中　　華　　民　　國　　111 　年　　5 　　月　　26　　日
                               書  記  官    吳育嫻　
　　　　　　　　　　　　　　　 　　　　　　　　　　　
附錄本案論罪科刑法條：
㈠毒品危害防制條例第4條第2項
　製造、運輸、販賣第二級毒品者，處無期徒刑或10年以上有期
  徒刑，得併科新臺幣1千5百萬元以下罰金。
㈡藥事法第83條第1項
　  明知為偽藥或禁藥，而販賣、供應、調劑、運送、寄藏、牙
    保、轉讓或意圖販賣而陳列者，處7年以下有期徒刑，得併
    科新臺幣5千萬元以下罰金。
　　
【附表】
編號 犯罪事實 證據 宣告刑及沒收 1 如犯罪事實欄一㈠⒈所示 ⒈證人葉宗明於警詢、偵訊中之證述（見110年度他字第606號卷【以下簡稱他卷】第100頁、第118頁） ⒉被告甲○○於偵訊、本院審理中之陳述（見他卷第270頁至第271頁、本院卷第233頁至第234頁） ⒊證人葉宗明與被告甲○○之LINE對話截圖（見他卷第106頁） 甲○○販賣第二級毒品，處有期徒刑伍年貳月。扣案之iPhone手機1支(搭配門號0000000000號SIM卡)壹支沒收；未扣案之犯罪所得新臺幣肆仟元均沒收，於全部或一部不能沒收或不宜執行沒收時，追徵其價額。 2 如犯罪事實欄一㈠⒉所示 ⒈證人葉宗明於警詢、偵訊中之證述（見他卷第100頁至第101頁、第118頁至第119頁） ⒉被告甲○○於偵訊、本院審理中之陳述（見他卷第270頁至第271頁、本院卷第234頁） ⒊證人葉宗明與被告甲○○之LINE對話截圖（見他卷第107頁） ⒋監視器畫面（見他卷第107頁） 甲○○販賣第二級毒品，處有期徒刑伍年貳月。扣案之iPhone手機1支(搭配門號0000000000號SIM卡)壹支沒收；未扣案之犯罪所得新臺幣壹仟元均沒收，於全部或一部不能沒收或不宜執行沒收時，追徵其價額。 3 如犯罪事實欄一㈠⒊所示 ⒈證人葉宗明於警詢、偵訊中之證述（見他卷第101頁、第119頁） ⒉被告甲○○於偵訊、本院審理中之陳述（見他卷第270頁至第271頁、本院卷第234頁） ⒊證人葉宗明與被告甲○○之LINE對話截圖（見他卷第108頁） ⒋監視器畫面（見他卷第108頁） 甲○○販賣第二級毒品，處有期徒刑伍年貳月。扣案之iPhone手機1支(搭配門號0000000000號SIM卡)壹支沒收；未扣案之犯罪所得新臺幣壹仟元均沒收，於全部或一部不能沒收或不宜執行沒收時，追徵其價額。 4 如犯罪事實欄一㈠⒋所示 ⒈證人尤筱雯於警詢、偵訊中之證述（見他卷第214頁、第248頁至第249頁） ⒉被告甲○○於偵訊、本院審理中之陳述（見他卷第270頁至第271頁、本院卷第234頁） ⒊監視器畫面（見他卷第223頁至第225頁） 甲○○販賣第二級毒品，處有期徒刑伍年貳月。未扣案之犯罪所得新臺幣伍佰元均沒收，於全部或一部不能沒收或不宜執行沒收時，追徵其價額。 5 如犯罪事實欄一㈠⒌所示 ⒈證人尤筱雯於警詢、偵訊中之證述（見他卷第215頁、第119頁） ⒉被告甲○○於偵訊、本院審理中之陳述（見他卷第270頁至第271頁、本院卷第234頁） 甲○○販賣第二級毒品，處有期徒刑伍年貳月。未扣案之犯罪所得新臺幣伍佰元均沒收，於全部或一部不能沒收或不宜執行沒收時，追徵其價額。 6 如犯罪事實欄一㈠⒍所示 ⒈證人林奕霆於警詢、偵訊中之證述（見他卷第354頁、第152頁） ⒉被告甲○○於偵訊、本院審理中之陳述（見他卷第271頁、本院卷第236頁） ⒊警方蒐證照片（見他卷第361頁） 甲○○販賣第二級毒品，處有期徒刑伍年貳月。扣案之iPhone手機1支(搭配門號0000000000號SIM卡)壹支沒收；未扣案之犯罪所得新臺幣貳仟元均沒收，於全部或一部不能沒收或不宜執行沒收時，追徵其價額。 7 如犯罪事實欄一㈡所示 ⒈證人甲○○於警詢之證述（見他卷第32頁至第34頁） ⒉被告甲○○於偵訊、本院審理中之陳述（見他卷第272頁至第273頁、本院卷第234頁至第235頁） 甲○○共同販賣第二級毒品，處有期徒刑伍年貳月。扣案之iPhone手機1支(搭配門號0000000000號SIM卡)壹支沒收；未扣案之犯罪所得新臺幣貳仟元均沒收，於全部或一部不能沒收或不宜執行沒收時，追徵其價額。 8 如犯罪事實欄一㈢⒈所示 ⒈證人林奕霆於警詢、偵訊中之證述（見他卷第354頁至第355頁、第152頁至第153頁） ⒉被告甲○○、乙○○於偵訊、本院審理中之陳述（見他卷第271頁、本院卷第236頁） ⒊證人林奕霆車行軌跡紀錄（見他卷第365頁至第367頁） ⑴甲○○共同販賣第二級毒品，處有期徒刑伍年貳月。扣案之iPhone手機1支(搭配門號0000000000號SIM卡)壹支沒收；未扣案之犯罪所得新臺幣貳仟元均沒收，於全部或一部不能沒收或不宜執行沒收時，追徵其價額。 ⑵乙○○共同販賣第二級毒品，處有期徒刑貳年拾月。 9 如犯罪事實欄一㈢⒉所示 ⒈證人林奕霆於警詢、偵訊中之證述（見他卷第131頁、第153頁） ⒉被告甲○○、乙○○於偵訊、本院審理中之陳述（見他卷第271頁至第272頁、本院卷第236至第237頁） ⒊證人林奕霆車行軌跡紀錄（見他卷第365頁至第367頁） ⑴甲○○共同販賣第二級毒品，處有期徒刑伍年貳月。扣案之iPhone手機1支(搭配門號0000000000號SIM卡)壹支沒收；未扣案之犯罪所得新臺幣壹仟元均沒收，於全部或一部不能沒收或不宜執行沒收時，追徵其價額。 ⑵乙○○共同販賣第二級毒品，處有期徒刑貳年拾月。 10 如犯罪事實欄一㈣所示 ⒈證人尤筱雯於警詢、偵訊中之證述（見他卷第213頁、第248頁） ⒉被告甲○○於偵訊、本院審理中之陳述（見他卷第270頁至第271頁、本院卷第234頁） 甲○○轉讓禁藥，處有期徒刑柒月。